# 请教陈版及各位，关于母子公司关联交易的涉税问题

提问人：hlbread 时间：2020-03-24 23:25:13
请教陈版及各位：
母公司A持有子公司B 80%股权，少数股东C持有B 20%股权，同时母公司A持有少数股东公司C100%股权， 也就是说在母公司A的合并层面100%控股了B 、C公司。 某年，母公司以低于公允价值的价格向少数股东C收购B 20%股权，在C公司缴纳企业所得税时，处置对价在税法上应该如何认定呢？是以实际的对价还是要预估一个公允价值呢？
感谢！

回答人：chenyiwei
理论上税务机关是有权进行“特别纳税调整”的，但这个问题较为复杂，建议事先咨询税务专业人士意见，以从一开始就规避税务风险，合理筹划。